【裁判字號】    94,易,1494
【裁判日期】    950117
【裁判案由】    竊盜
【裁判全文】
臺灣桃園地方法院刑事判決              94年度易字第1494號
公  訴  人  臺灣桃園地方法院檢察署檢察官
被      告  乙○○
                    國民
                      衖7號
            丙○○
                    國民
共      同
指定辯護人  本院公設辯護人戊○○
上列被告等因竊盜案件，經檢察官提起公訴（94年度偵字第1834
2 號），及移送併辦（臺灣桃園地方法院檢察署94年度偵字第21
812號），本院改依簡式審判程序，並行協商程序，判決如下：
    主  文
乙○○共同攜帶兇器竊盜，累犯，處有期徒刑捌月。扣案機車鑰
匙一支，沒收之。
丙○○共同連續攜帶兇器竊盜，累犯，處有期徒刑壹年壹月。扣
案機車鑰匙一支，沒收之。
    事 實 及理由
一、犯罪事實：
（一）乙○○前因偽造文書案件，經臺灣臺北地方法院以九十年
      度易字第九三八號判處有期徒刑四月確定，並於九十一年
      一月二十五日執行完畢。丙○○前因竊盜案件，經本院以
      九十一年度易字第一一六一號判處有期徒刑八月確定，復
      於因施用第一級毒品及施用第二級毒品等案件，經本院以
      九十一年度訴字第一六二四號各判處有期徒刑九月及八月
      確定，嗣經本院以九十三年度聲字第六三一號裁定合併上
      述三罪定應執行有期徒刑二年確定，並於九十四年五月十
      九日縮刑期滿執行完畢。
（二）丙○○猶不知悔改，基於意圖為自己不法所有之犯意聯絡
      ，於九十四年九月二十日下午三時許，在桃園縣桃園市○
      ○路二十四號三樓甲○○所任職之「可樂星球網咖」內，
      共同徒手竊取該網咖內之電腦主機內之中央處理器（二‧
      八Ｇ）十三個、記憶體（五一二ＭＢ）十二個，並出售換
      得價金花用。
（三）丙○○復承前相同之概括犯意，與乙○○共同基於意圖為
      自己不法所有之犯意聯絡，於九十四年十月二十一日凌晨
      零時許，由乙○○攜帶其所有客觀上足以對人之生命、身
      體造成威脅之兇器Ｌ型自製一字起子一支（未扣案），丙
      ○○騎乘機車附戴乙○○至桃園縣中壢市○○里○鄰○○
      路○段九巷巷口前停車後，由乙○○下車行至該巷六十號
      前，持前述Ｌ型自製一字起子撬開自小貨車門鎖及電門，
      丙○○則在巷口把風，共同竊取丁○○所有之車牌號碼Ｖ
      七－七五九六號自小貨車一部，得手後由乙○○駕駛該自
      小貨車，丙○○騎乘機車尾隨乙○○，將該自小貨車停放
      在丙○○住處附近之桃園縣中壢市○○路二巷二十一號前
      ，供二人代步之用，而乙○○則將前述Ｌ型自製一字起子
      隨意丟棄路旁。嗣同年十月二十六日上午十時許，在桃園
      縣中壢市○○路二巷二十一號前，丙○○正欲以其與乙○
      ○共同持有之機車鑰匙發動前述自小貨車搭載乙○○之際
      ，為警當場查獲，並扣得該機車鑰匙一支，始悉上情。
（四）案經桃園縣政府警察局中壢分局報請臺灣桃園地方法院檢
      察署檢察官偵查起訴暨移送併案審理。
二、證據：
（一）被告丙○○、乙○○於本院審理中之自白。
（二）被告所不爭執之證人即被害人丁○○之警詢、偵查訊問筆
      錄各一份；證人甲○○之警詢筆錄一份。
（三）贓物領據一紙、車輛協尋證明單及車輛竊盜、車牌失竊資
      料個別查詢報表查詢車輛認可資料各一份；監視器蒐證翻
      拍相片四幀。
三、本件經檢察官與被告於審判外達成協商之合意且被告已認罪
    ，其合意內容為：被告乙○○願受科刑範圍為有期徒刑八月
    ；被告丙○○願受科刑範圍為有期徒刑一年一月。經查前述
    協商合意並無刑事訴訟法第四百五十五條之四第一項所列情
    形之一，檢察官聲請改依協商程序而為判決，本院爰不經言
    詞辯論，於協商合意範圍內為協商判決。
四、應適用之法條：刑事訴訟法第二百九十九條第一項前段，刑
    法第二十八條、第五十六條、第三百二十一條第一項第三款
    、第四十七條、第三十八條第一項第二款。
五、附記事項：
（一）被告丙○○雖辯稱與綽號「阿龍」之男子共同為前述犯罪
      事實欄（二）部分之犯行，惟查無任何證據證明有「阿龍
      」男子此人，檢察官之併案意旨書亦未有主張與「阿龍」
      之男子共同竊盜，自難僅憑被告丙○○之自白為據，認定
      有「阿龍」之男子，是丙○○此部分犯行屬單獨為之，應
      堪認定。至被告丙○○與乙○○，就前述犯罪事實欄（三
      ）部分犯行，有犯意聯絡及行為分擔，為共同正犯。
（二）被告丙○○，先後兩次竊盜犯行，犯罪時間接近且未曾中
      斷多時，所犯罪名相同，顯係基於概括犯意為之，為連續
      犯，以一罪論，並依刑法第五十六條之規定，加重其刑。
      另查乙○○另於九十四年七月七日下午某時，侵入中壢市
      月眉里七鄰九十號詹景貿之住處行竊得逞，雖據被告自白
      在卷，惟檢察官主張與經起訴之竊盜案件屬不同犯意下所
      為之不同犯罪型態之犯行，認二者無連續犯之裁判上一罪
      關係，且執行公訴檢察官表示該案業經另提起公訴，是雖
      不併案審理，亦無從以實質數罪為由追加起訴，本院尊重
      代表國家之檢察官之主張，此部分犯行不經調查亦不審判
      ，附此敘明。
（三）查乙○○前因偽造文書案件，經臺灣臺北地方法院以九十
      年度易字第九三八號判處有期徒刑四月確定，並於九十一
      年一月二十五日執行完畢。丙○○前因竊盜案件，經本院
      以九十一年度易字第一一六一號判處有期徒刑八月確定，
      復於因施用第一級毒品及施用第二級毒品等案件，經本院
      以九十一年度訴字第一六二四號各判處有期徒刑九月及八
      月確定，嗣經本院以九十三年度聲字第六三一號裁定合併
      上述三罪定應執行有期徒刑二年確定，並於九十四年五月
      十九日縮刑期滿執行完畢。是被告二人均於受有期徒刑執
      行完畢後，五年內再犯本件有期徒刑以上之罪，均為累犯
      ，均應依刑法第四十七條之規定，加重其刑。
（四）另查被告乙○○用以供竊車所用之Ｌ型自製一字起子一支
      已為被告隨手丟棄路旁而未扣案，業據被告供承在卷，爰
      不另為沒收之諭知；另扣案鑰匙一支，係被告二人行竊自
      小貨車所用之物，且屬二人共同持有，應依刑法第三十八
      條第一項第二項之規定，併諭知沒收。
六、本判決除有刑事訴訟法第四百五十五條之四第一項第一款、
    第二款、第四款、第六款、第七款所定情形之一，或違反同
    條第二項規定者外，不得上訴。
七、如不服本件判決，且有前述得上訴之事由者，得自收受判決
    送達之日起十日內，向本院提出上訴書狀，上訴於第二審法
    院。
中     華    民    國     95    年    1   月    17    日
                           臺灣桃園地方法院刑事第六庭
                               法  官  錢  建  榮
以上正本證明與原本無異。
如不服本判決，應於判決送達後10日內向本院提出上訴狀（應附
繕本），上訴於臺灣高等法院。
                               書記官  劉  寶  霞
中     華    民    國     95    年    1   月    23    日
附錄本件論罪科刑法條全文：
中華民國刑法第321條
犯竊盜罪而有左列情形之一者，處六月以上、五年以下有期徒刑
：
一  於夜間侵入住宅或有人居住之建築物、船艦或隱匿其內而犯
    之者。
二  毀越門扇、牆垣或其他安全設備而犯之者。
三  攜帶兇器而犯之者。
四  結夥三人以上而犯之者。
五  乘火災、水災或其他災害之際而犯之者。
六  在車站或埠頭而犯之者。
前項之未遂犯罰之。


司法院資訊處製作；財團法人民間司法改革基金會備份。
